【裁判字號】    97,訴,6031
【裁判日期】    971128
【裁判案由】    清償借款
【裁判全文】
臺灣臺北地方法院民事判決              97年度訴字第6031號
原      告  臺灣新光商業銀行股份有限公司
                        7、2.
法定代理人  丁○○
                        7、2.
訴訟代理人  戊○○
訴訟代理人  丙○○
被      告  季焜實業有限公司
                        之2
法定代理人  己○○
被      告  乙○○
被      告  甲○○
上列當事人間請求清償借款事件，本院於民國97年11月27日言詞
辯論終結，判決如下：
    主  文
被告應連帶給付原告新台幣陸拾玖萬柒仟零捌元，及其中新台幣
壹拾玖萬柒仟零捌元部分，自民國九十五年七月十四日起至清償
日止，按週年利率百分之十計算之利息，及自民國九十五年八月
十五日起至清償日止，其逾期在六個月以內者，按上開利率百分
之十，逾期超過六個月者，按上開利率百分之二十計算之違約金
；及其中新台幣伍拾萬元部分，自民國九十五年一月十三日起至
清償日止，按週年利率百分之十計算之利息，及自民國九十五年
二月十四日起至清償日止，其逾期在六個月以內者，按上開利率
百分之十，逾期超過六個月者，按上開利率百分之二十計算之違
約金。
訴訟費用由被告連帶負擔。
    事實及理由
一、按當事人得以合意定第一審管轄法院。但以關於由一定法律
    關係而生之訴訟為限。前項合意，應以文書證之，民事訴訟
    法第24條定有明文。查本件兩造業於授信總約定事項第26條
    合意以台灣台北地方法院為第一審管轄法院，是本院自有
    本件第一審管轄權，合先敘明。
二、原告主張：被告季焜實業有限公司（下稱季焜公司）於民國
    94年11月24日、95年1月13日邀同被告乙○○、甲○○為連
    帶保證人，向原告借款2筆，共計新台幣（下同）100萬元，
    約定利息按週年利率10％固定計付，到期一次清償本息，逾
    期清償者，即喪失期限利益，其逾期在6個月以內者，按上
    開利率10％，逾期超過6個月部分，按上開利率20％計付違
    約金。詎被告季焜公司除攤還部分本金30萬2,992元及分別
    繳至95年7月14日、95年1月13日止之利息後，即未依約攤還
    本息，尚欠本金69萬7,008元及如主文第1項所示之利息、違
    約金未受清償，爰依消費借貸及連帶保證之法律關係，求命
    判決被告連帶給付上款等語。並聲明：如主文第1項所示。
三、原告主張之事實，業據其提出授信約定書、本票、連帶保證
    書、金融監督管理委員會函為證，核與所述相符，而被告已
    於相當時期受合法通知，未於言詞辯論期日到場，亦未提出
    準備書狀爭執，經本院審酌上開證據，勘信原告主張為真實
    。從而，原告依消費借貸及連帶保證之法律關係，請求被告
    連帶給付69萬7,008元及如主文第1項所示之利息、違約金，
    為有理由，應予准許。
四、結論：原告之訴為有理由，依民事訴訟法第385條第1項前段
    、第78條、第85條第2項，判決如主文。
中    華    民    國    97    年    11    月    28    日
                  民事第五庭    法  官  胡宏文
以上正本係照原本作成
如對本判決上訴，須於判決送達後20日內向本院提出上訴狀
中    華    民    國    97    年    12    月     1    日
                                書記官  曾寶生


司法院資訊處製作；財團法人民間司法改革基金會備份。
